# 请教陈版项目公司入股的会计处理

提问人：accounting 丶丶 时间：2022-08-04 11:24:17
背景：若某工程项目成立项目公司，一共有A-J10个公司入股，A公司仅持股2.3%
问题：A公司应该如何对该股份进行核算？是计入指定以公允价值变动计入其他综合收益的其他权益工具投资吗

回答人：chenyiwei
通常应作为以公允价值计量且其变动计入当期损益的金融资产，列报为其他非流动金融资产。
此类项目公司是专为某个特定项目而设立的，而该项目的存在是有期限限制的，不可能一直存续下去，所以此类项目公司属于“有限寿命主体”，其权益项目严格来说不符合“权益工具”定义，而是符合金融负债定义但被人为确认为权益的“特殊金融工具”（“发行方仅在清算时才有义务向另一方按比例交付其净资产的金融工具”）。这类金融资产投资不能指定为以公允价值变动计入其他综合收益的其他权益工具投资。